【裁判字號】    92,家聲,107
【裁判日期】    921231
【裁判案由】    代管遺產之管理報酬等費用
【裁判全文】
臺灣桃園地方法院民事裁定  九十二年度家聲字第一○七號
    聲 請   人
    即被繼承人
    丙○○  之
    遺產管理人  財政部國有財產局台灣北區辦事處
    法定代理人  乙○○
    代  理  人  甲○○
                            .
右聲請人聲請確定代管遺產之管理報酬費用等事件，本院裁定如左：
    主      文
聲請人管理被繼承人丙○○之遺產管理報酬新台幣伍仟伍佰柒拾玖元；又代管期間因
管理需要墊付費用連同本件聲請費用計新台幣貳仟肆佰貳拾元。上述二項合計新台幣
柒仟玖佰玖拾玖元，均應由被繼承人丙○○之遺產負擔。
聲請程序費用由被繼承人丙○○之遺產負擔。
    理      由
一、聲請意旨略以：聲請人前因本院九十一年度管字第二十號民事裁定，被指定為被
    繼承人丙○○之遺產管理人，今為取得執行名義俾就被繼承人遺產強制執行事件
    聲明參與分配，請求就代管遺產之報酬及墊付費用為裁定。按遺產管理人得請求
    報酬，其數額由親屬會議按其勞力及其與被繼承人之關係酌定之，民法第一千一
    百八十三條定有明文，惟本案無親屬會議可資酌定報酬，茲依財政部修定之「代
    管無人承認繼承遺產作業要點」第十四點第三、四款規定，以遺產現值百分之一
    之標準請求本院酌定報酬。另本院裁定聲請人為代管遺產期間因管理上需要支付
    之墊付費用，自應由遺產負擔始稱合理，併請准予裁定。又被繼承人丙○○遺有
    坐落桃園縣龜山鄉○○段三七七號、同段第三七九號及同鄉○○○段大湖頂小段
    第四三八之十四號三筆土地，及其上第一三七七建號房屋，該土地公告現值各為
    每平方公尺新台幣（下同）七千元（第三七七號、第三七九號）、六千元（第四
    三八之十四號），另房屋之課稅現值為三十二萬一千五百元，遺產總值共計五十
    五萬七千九百零六元，管理報酬按遺產價值百分之一計為五千五百七十九元，代
    管遺產期間因管理之需而墊付之費用為二千二百八十五元，連同本件聲請費用一
    百三十五元元，共計七千九百九十九元，爰聲請確定代管遺產之墊付費用及管理
    報酬等語。
二、按遺產管理人得請求報酬，其數額由親屬會議按其勞力及其與被繼承人之關係酌
    定之，民法第一千一百八十三條定有明文。被繼承人丙○○死亡後，其繼承人有
    無不明，依民法第一千一百七十八條第二項規定，經本院指定聲請人為被繼承人
    游象琪之遺產管理人，有本院九十一年度管字第二十號裁定影本在卷可稽；又被
    繼承人丙○○遺有坐落桃園縣龜山鄉○○段三七七號（面積七十九點零八平方公
    尺，應有部分萬分之四十一）、同段第三七九號（六十八點三七平方公尺，應有
    部分萬分之四十一）及同鄉○○○段大湖頂小段第四三八之十四號（九千四百三
    十八平方公尺，應有部分萬分之四十一），及其上第一三七七建號房屋，而上開
    三筆該土地九十二年公告現值各為每平方公尺新台幣（下同）七千元、六千元，
    房屋九十二年度之課稅現值為三十二萬一千五百元，總計遺產總值共計五十五萬
    七千九百零六元，有土地登記謄本三份、桃園縣稅捐稽徵處房屋稅籍證明書影本
    一份等在卷可稽，依民法第一千一百八十三條規定，聲請人既係由本院以裁定所
    選任，其遺產管理報酬應由本院核定。爰依上述規定及財政部訂頒「代管無人承
    認繼承遺產作業要點」第十四點第三、四款之規定，聲請人聲請裁定被繼承人遺
    產現值百分之一計算管理報酬五千五百七十九元，經核尚無不合；又聲請人另主
    張於代管遺產期間，因管理遺產需要支付墊付費用為二千二百八十五元，有墊付
    單據影本九份在卷可憑，連同本件聲請費用及送達費用一百三十五元，共計二千
    四百二十元，均核無不合，亦應予准許，連同上開管理報酬，合計為七千九百九
    十九元。
三、依非訟事件法第八條第二項、民事訴訟法第七十八條，裁定如主文。
中      華      民      國    九十二    年     十二     月    三十一    日
                                          臺灣桃園地方法院家事法庭
~B法  官  石有為
右為正本係照原本作成。
如對本裁定抗告，須於裁定送達後十日內向本院提出抗告狀。
中      華      民      國    九十二    年     十二     月    三十一    日
~B書記官  陳美年


司法院資訊處製作；財團法人民間司法改革基金會備份。
